# 请教陈老师几个问题，非常感谢！

提问人：alexwaung 时间：2021-12-09 10:26:24
陈老师您好：
1 、作为某供应链核心企业的长期供应商，甲公司在销售时签订一项备品备件长期供应计划，保证核心企业的A产品停产后的 10 年内，均可容易购得甲公司生产的备件。请教陈老师，该项长期供应计划是否应当识别为一项单独履约义务？如果是，该长期供应计划是否应当如何确认收入？如果不是，该长期供应计划是否应当作为一项或有事项（计提长期供应计划的预计负债）会比较合适？谢谢！
2 、甲某公司采用标准成本法核算，其供应商提供了一笔采购返利，如果是实际成本法是冲减营业成本/存货，但标准成本法该如何处理？（因为存货单价是标准成本记账的，无法直接冲减存货），谢谢！
3 、求教“内部控制审计报告”和“内部控制鉴证报告”，是什么区别呀？有一种理解是：IPO/挂牌申报叫做“内部控制鉴证”报告，年审一般叫做“内部控制审计”报告，请问该理解是否正确？谢谢！另外如果是“鉴证报告”，注册会计师责任段：“但目的并非对内部控制的有效性发表意见。”是否应当保留，谢谢！
谢谢陈老师赐教 @chenyiwei
祝身体健康，万事如意！

回答人：chenyiwei
1 、“长期供应计划”本身并不是向客户直接提供商品，而是一项“保证核心企业的A产品停产后的 10 年内，均可容易购得甲公司生产的备件”的承诺，该承诺不构成单项履约义务。也可以视为对甲公司在核心企业的A产品停产后的 10 年内继续保持相关备件产能的补偿。因此这部分长期供应计划下核心企业支付的款项用予以递延，在后续主产品停产后 10 年内摊销，确认为届时的收入。
2 、标准成本法下，应调整相应的成本差异科目，最终在期末调整销售成本。如果某些企业期末库存以标准成本计量的（这种做法不符合准则规定，但实务中也有），则直接调整营业成本。
3 、一般是可以这样理解的。习惯上鉴证报告是依附于财务报表审计，并非单独业务，鉴证程序的范围也较小。